【裁判字號】    91,自,26
【裁判日期】    920731
【裁判案由】    侵占等
【裁判全文】
臺灣屏東地方法院刑事判決                            九十一年度自字第二六號
    自  訴  人  圳喜企業有限公司  設屏東縣枋寮鄉○○村○○路二十三號
    法定代理人  癸○○
    被      告  庚○○
    被      告  辛○○
右列被告等因侵占等案件，經自訴人提起自訴，本院判決如左：
    主  文
庚○○從事業務之人，意圖為自己不之所有，連續侵占對於業務上所持有之物，處有
期徒刑柒月。如附表一編號一、二、三、五、六、十二、十三、十四、十五、十六、
十七所示之偽造署名共拾壹枚沒收。
辛○○無罪。
    事  實
一、庚○○於民國九十年四月二十六日起受僱於圳喜企業有限公司（以下簡稱圳喜公
    司，設於屏東縣枋寮鄉○○村○○路一九一巷二十五號）擔任業務員，負責運送
    貨物及收受貨款，乃從事業務之人。九十年九月間，庚○○因貪圖貨物及貨款，
    竟基於意圖為自己不法所有及行使偽造私文書之概括犯意，自九十年九月十四日
    起至同年十二月十四日間，連續於如附表一所示之時間後之某時，將其在圳喜公
    司所領取，預定舖送於各經銷商店之貨物（種類、數量如同附表一編號一、二、
    三、四、五、六、七、八、九、十、十二、十三、十四、十五、十六、十七、十
    八、十九所示）占為己有，及將銷售貨物所得之價款新台幣（下同）二萬三千二
    百九十五元加以侵占（如附表一編號十一所示），並於不詳時間及不詳地點在該
    公司之估價單（即送貨單）上偽造「文」、「忠」、「展」、「欣」、「其玲」
    等人之簽名，偽造如該等估價單上所示之貨物已由該簽名人收受之私文書後，交
    還予圳喜公司，佯示貨物已送達各商家。嗣因圳喜公司履次催促庚○○向商家催
    收貨款，均不見成效，而另派公司其他業務員催收，始知上情。
二、案經圳喜公司提起自訴。
    理  由
壹、被告庚○○有罪部分：
一、訊據被告庚○○固坦認有向告訴人領取如附表一所示之貨物，並有於附表一編號
    十五之估價單上偽造「欣」字簽名，惟矢口否認有何業務侵占或其他偽造私文書
    之犯行，辯稱：伊向公司領取的貨物都親自或託友人壬○○依估價單上所記載之
    商家送達，但後來因故遭商家退貨，伊就把貨物搬回擺在家裡，伊沒有侵占貨物
    或貨款；而其他估價單上的簽名也都是收受貨物之商店老闆簽的云云。經查：
    (一)右開事實業據自訴人之代理人癸○○指訴歷歷，經核與證人即「天天來商號」
      負責人莊林瓊招所證：「我從來都沒有跟被告買過貨  ，．．．卷附這張估價
      單我從沒有看過，單子上的『欣』字簽名也不是我或店員簽的。」等語（本院
      卷第八十八頁）；證人壬○○所證：「我只有介紹被告有哪些店可以鋪貨，我
      沒有經手任何錢，也沒有介入交易，也沒有在估價單上簽名，．．．我知道一
      個叫文哥的人，但是我不知道有沒有乙○○○○。」等語（本院卷第一六一頁
      、一六二頁）；證人即「杏味商行」負責人黃清煌所證：「我沒有看過這個人
      （指被告），因為店裡面的事情都是會計在處理。．．有買（本院卷第十頁估
      價單裡的）這些東西，這是我的會計『丁○』簽的。貨款我們都有給付了，但
      是交付給誰，要問會計才知道。」等語（本院卷第八十七頁）；該店店員古丁○所證：「（本院卷第十頁估價單上的『丁○』兩字）不是我的字，是我叫之
      前的會計叫『小文』簽的。．．．（估價單上記載的貨物）是在店裡點收的，
      是許偉侖交給我點收的。（問：貨款二萬三千二百九十五元是否交給在庭之被
      告庚○○？）是的。」等語（本院卷第一一一頁、第一一二頁）；證人即「永
      興商行」負責人己○○所證：「（本院卷第八頁估價單上記載的）東西是我買
      的，『展』字不是我簽的，我也沒有請店員，我也沒有付錢給任何人，貨是我
      兒子拿來的。．．．因為他是我兒子，我兒子應自己去付進貨的錢才對，他有
      沒有付給公司我就不知道了。」等語（本院卷第一七六頁）；證人即「阿添檳
      榔攤」店員曾榮富所證：「（本院卷第七頁二張估價單上所簽的『富』字）是
      我簽的，我有收貨，但沒有繳貨款，因那是庚○○拿來的寄賣品，最後好像是
      沒有賣掉，貨又被庚○○收回去了。．．．（本院卷第十二頁估價單）是我的
      筆跡，是我簽的，但我並無在乙○○○○做過事，我也不知道為何會簽在那張
      估價單上。」等語（本院卷第一七七頁）及證人即「廣東商店」負責人丙○○
      所證：「（提示本院卷第九頁之估價單）我沒有進過這些貨，我們店裡面並沒
      有賣酒，『忠』字也不是我簽或我所僱用的人所簽。」等語（本院卷第二○七
      頁）相符。足徵被告並未將貨物送至「天天來商行」及「廣東商行」，該等商
      行之估價單顯係出於偽造；而「杏味商行」之貨物雖有送達，且被告已收取貨
      款，但未將貨款繳回公司；至於送往「阿添檳榔攤」及「永興商行」之貨物則
      未收取貨款，被告於退貨後，逕將貨品置放家中，未繳回公司。
    (二)又應送往「婷婷小吃部」及「阿華小吃部」的貨物，被告已坦承係遭商家退回
      後置放家中（本院卷第三十九頁筆錄參照）。被告雖否認有侵占該等貨物之意
      ，惟上開貨物本屬告訴人所有，如遭商家退回，理應將之送還公司，豈有私藏
      被告家中之理？況被告住所（屏東縣新埤鄉○○村○○路十號）與其父己○○
      經營酒類雜貨買賣之「永興商行」相同，（本院卷第八頁所附估價單參照），
      而「永興商行」亦曾向告訴人進貨，如被告將商店退貨放置家中，實有與「永
      興商行」購買之貨品相互混同之虞。然被告對此竟無所避諱，洵與常理有違。
      被告空言辯稱無侵占犯意云云，顯係事後卸責之詞，無可採信。
    (三)再者，「快樂小吃部」（設於屏東縣長治鄉○○路一○二號）乃丑○○所經營
      ，其經營期間為八十八年十二月十五日至九十年十月九日，茲有屏東縣警察局
      屏東分局九十二年五月十九日屏警分刑字第○九二○○二六○○七號函附卷可
      查。惟被告竟辯稱其於九十年十二月十三日，將如附表編號十六、十七之酒類
      舖送至已不再營業之「快樂小吃部」，顯見被告所辯並非實在，該等送貨估價
      單上之簽名「其玲」，應亦係出於被告偽造無誤。
    (四)末查，被告送貨至「乙○○○○」之次數非少，理應知曉該檳榔攤之所在位置
      或負責人姓名，惟被告於本院審理中竟然無法陳明「乙○○○○」之地址及「
      文哥」之姓名，並稱：「（乙○○○○）是我自己要出貨的時候用的店名，但
      有文哥這個人。．．．這個地址是文哥告訴我的，我也不知道有沒有這個地址
      。」（本院卷第一六五頁筆錄參照）。嗣經本院依附表估價單所記載之「乙○○○○」名稱、地點（設於潮州九塊厝）及自訴人提供之「乙○○○○」地址
      （本院卷第五十二頁）囑警查訪，均未發現有該商店存在，茲有屏東縣警察局
      九十一年十二月十二日（九十一）潮警刑字第○九一○○一六九七三號函附之
      清查表在卷可查（本院卷一四五頁）。顯見「乙○○○○」乃屬虛構，估價單
      上之「文」字簽名亦應出於偽造。此外，復有如附表一所示之估價單影本、營
      利事業登記證影本、被告所得扣繳憑單影本等附卷可稽。
    (五)綜上所論，被告庚○○於向告訴人公司領取貨物後，未將貨物送至「乙○○○○」、「天天來商行」、「快樂小吃部」及「廣東商行」，竟偽造該等商家已
      收取貨物之「估價單」，向告訴人公司佯示貨物已送達；或曾送貨至其兄辛○○經營之「阿添檳榔攤」、「婷婷小吃部」、「阿華小吃部」，嗣後因商家未
      予賣出，又自行收回，且未將回收貨物繳還公司；或曾送貨至「杏味商行」，
      並收取貨款，惟未將款項繳交公司；或曾送貨至其父經營之「永興商行」，卻
      未收款繳還公司等事證均已明確，被告犯行堪予認定。
二、被告庚○○為從事業務之人，利用業務上之機會，對於業務上所持有之貨物及貨
    款予以侵占，並偽造估價單，佯示已將貨物送達，核其所為，係犯刑法第三百三
    十六條第二項之業務侵占罪及同法第二百十六條、第二百十條之行使偽造私文書
    罪。其在估價單上偽造「文」、「忠」、「展」、「欣」、「其玲」等署名之行
    為，為偽造私文書犯行之一部，不另論罪。其偽造私文書後，復持以行使，其偽
    造私文書之低度行為，為行使偽造私文書之高度行為所吸收，亦不另論罪。其所
    為數行使偽造私文書及數業務侵占之行為，時間緊接，所犯罪名相同，顯係出於
    概括犯意反覆為之，為連續犯，爰各依刑法第五十六條之規定以一罪論，並加重
    其刑。其所犯連續行使偽造私文書罪與連續業務侵占罪間，有方法結果之牽連關
    係，應從一重之連續業務侵占罪處斷。茲審酌被告犯罪之動機、目的、手段、未
    有犯罪前科、其侵占之貨款及貨物金額總計約十萬零六百五十元（本院卷附損失
    統計表參照，按應扣除被告不另為無罪諭知部分）、事後仍飾詞置辯，毫無悔意
    等一切情狀，爰量處如主文所示之刑，以資懲儆。被告偽造如附表一編號一、二
    、三、五、六、十二、十三、十四、十五、十六、十七所示之偽造署名共十一枚
    應依法宣告沒收。
三、自訴意旨另以：被告庚○○於附表二所示之日期、地點，基於業務侵占及偽造私
    文書之概括犯意，將同附表編號一、六所示之貨物侵占為己有，並偽造同附表編
    號一至六所示之估價單，佯示已將貨物送達各商家，因認被告涉有業務侵占罪及
    偽造私文書罪等罪嫌。本件自訴人認被告涉有右揭犯嫌，係以卷附估價單影本及
    被告未將貨物或將貨款繳回之事實為主要論據。訊據被告則堅決否認有何業務侵
    占及偽造私文書之犯行，辯稱：伊有將貨送到「甲○○○○」，但不知道為什麼
    收不到錢；「張雲鎮」的杯水（本院卷附第十二頁中估價單參照）是「文哥」贊
    助候選人的；「婷婷小吃部」及「阿華小吃部」現在沒有開了，但貨有送到等語
    。然查：
    (一)證人即「甲○○○○」負責人洪國城已於本院審理中證稱：「（本院卷第八頁
      估價單上的『洪』字）是我簽的，貨也是我收的，七千三百六十五元我還沒有
      交給別人，因那時還沒有開始營業，我姨表弟壬○○請我幫庚○○的忙，說要
      做業績，所以才讓他寄放，我沒有付錢給他，那些貨有的在我弟弟那裡，庚○○沒有跟我要回去，但庚○○有找過我好幾次，公司有派人來，叫我不要把貨
      款給庚○○。」等語（本院卷第一九○頁筆錄參照），足證被告並未侵占應送
      至「甲○○○○」之貨物或貨款，亦未偽造該商號負責人簽名之估價單（附表
      二編號一參照）。
    (二)證人即「阿華小吃部」負責人戊○○於本院審理中證稱：「我沒有買過（本院
      卷第五頁估價單影本上所記載的）貨物，（估價單上）也不是我簽的名，是一
      個給我分租攤位的人叫張美玉的人簽的名，她的住址我不知道，她本來在菜市
      場裡面賣酒，．．．我不認識字我也不會寫字，我是有看過庚○○去搬貨。」
      等語（本院卷第一六三頁筆錄參照），證明該估價單上之簽名者確有其人，而
      該人亦曾經向被告買酒無訛。自訴人僅以被告未將貨款或貨物繳回一情，即認
      「阿華小吃部」估價單（附於本院卷第五頁）上之「玉」字簽名係被告所偽造
      ，其所舉證據實有未足。
    (三)由證人子○○證稱：「（張雲鎮）是以前潮州鎮長候選人，競選時我在服務處
      當會計。．．．（本院卷第十二頁的估價單影本上的『子○○』）是我簽的，
      但我沒有交錢給被告，這些杯水都是人家贊助給候選人的，我只是點收而已。
      」等語（本院卷第一六四頁筆錄參照）及卷附估價單（本院卷第十二頁）可知
      ，被告確有將貨物送交估價單上記載之「張雲鎮」競選服務處，並由服務處人
      員子○○簽收，並未偽造簽收人姓名，亦無侵占該等貨物之不法所有意圖。至
      於自訴人未收得貨款，究係因被告怠於向贊助人「文哥」收受貨款所致？抑或
      其侵占贊助人「文哥」交付之貨款？依現有查得之證據，尚難認定。自訴人認
      為被告此部分行為涉犯業務侵占及偽造文書等罪嫌，其證據仍有欠缺。
    (四)自訴人指訴被告涉嫌偽造「婷婷小吃部」估價單上簽名部分（附表二編號二、
      三），除卷附估價單影本及被告未將貨物或將貨款繳回之事實外，並未提出任
      何證據以佐。嗣經本院依被告庚○○陳報之「婷婷小吃部」地址（屏東縣潮州
      鎮○○路四二四號），囑警查訪結果，證實在該址確曾有「婷婷小吃部」存在
      無誤，惟於九十一年十二月五日前已停止營業，負責人不詳，此有屏東縣警察
      局潮州分局九十一年十二月十二日（九十一）潮警刑字第○九一○○一六九七
      三號函附之調查表一份在卷可憑，足徵被告所辯非虛。又估價單影本本身及貨
      物未繳回公司之事實均不足以證明前開估價單上之簽名「小琪」係出於偽造，
      自訴人指訴該估價單上之簽名「小琪」係屬偽造一節，犯罪證據尚有未足。
    (五)綜上所論，自訴人認被告前開部分行為涉犯業務侵占罪及行使偽造私文書罪即
      有未合，此外，本院復查無其他證據證明被告確有自訴人所指此部之犯行，惟
  自訴意旨認此部分與前揭論罪科刑部分有連續犯之關係，屬裁判上一罪，爰不
      另為無罪之諭知。
貳、被告辛○○無罪部分：
一、自訴意旨略以：被告辛○○與被告庚○○基於意圖為自己不法所有之犯意聯絡，
    連續於附表一、二所示之時間，將自訴人公司推展業務之貨品占為己有，並分由
    辛○○出售他人，以換取現金，再由被告辛○○偽造送貨單交付自訴人，因認被
    告辛○○亦涉犯刑法第二百十六條、第二百十條之行使偽造私文書及同法第三百
    三十六條第二項之業務侵占等罪嫌。
二、自訴人認被告辛○○涉有右揭犯嫌，係以：「因為他（指被告庚○○）說天天來
    的老闆是辛○○的朋友，而且貨是辛○○送過去的，庚○○說他不認識天天來的
    老闆，所以貨應該是辛○○送過去的。」一情為主要論據（本院卷第四十八頁筆
    錄參照）。訊據被告辛○○則堅決否認有何偽造文書及業務侵占犯行，辯稱：「
    我無緣無故被告，我也莫名其妙。」等語。
三、按犯罪事實應依證據認定之，無證據不得推定其犯罪事實。不能證明被告犯罪者
    ，應諭知無罪之判決，刑事訴訟法第一百五十四條及第三百零一條第一項分別定
    有明文。是以，事實之認定，應憑證據，如未能發現相當證據或證據不足以證明
    ，自不能以推測或擬制之方法，作為裁判基礎（最高法院四十年台上字第八十六
    號判例參照）。
四、經查：「天天來商行」並未收得被告庚○○鋪送之貨物，業據證人即「天天來商
    行」負責人莊林瓊招證述明確，有如前述，惟被告辛○○是否與被告庚○○共同
    侵占貨物及偽造估價單？除自訴人聽聞被告自陳之上開言詞外，即無提出任何證
    據以佐。又被告庚○○曾將告訴人公司之貨物送至被告辛○○經營之「阿添檳榔
    攤」（估價單上載為「阿泰檳榔攤」）一情，固為被告辛○○、庚○○所坦認，
    並有估價單影本兩紙在卷可憑，然證人即「阿泰檳榔攤」店員曾榮富已於本院審
    理中證稱：該等貨物已為被告庚○○所回收（本院卷第一七七頁筆錄參照），故
    亦不得認為被告辛○○侵占該部分貨物。自訴人所舉之證據，尚不足以證明被告
    辛○○與被告庚○○共犯偽造私文書罪及業務侵占等罪嫌。更不得以被告辛○○
    及庚○○為兄弟關係，及被告辛○○曾向自訴人公司進貨，即推測被告辛○○與
    庚○○有犯意聯絡及行為分擔。此外，本院復查無其他積極證據足認被告辛○○
    確有自訴人所指之犯行，揆諸首揭法律規定及判例意旨，不能證明被告辛○○犯
    罪，依法應為無罪之諭知。
據上論斷，應依刑事訴訟法第二百九十九條第一項前段、第三百零一條第一項、第三
百四十三條，刑法第五十六條、第二百十六條、第二百十條、第三百三十六條第二項
、第五十五條、第二百十九條，罰金罰鍰提高標準條例第一條前段，判決如主文。
中      華      民      國      九十二      年      七    月    三十一  日
                                      台灣屏東地方法院刑事第五庭
                                          法  官  王以齊
右正本證明與原本無異。
如不服本判決應於收受本判決後送達後十日內向本院提出上訴書狀，其未敘述上訴理
由者，並得於提起上訴後十日內向本院補提理由書狀（均須按他造當事人之人數附繕
本 ）「切勿逕送上級法院」
                                          書記官   盧姝伶
中      華      民      國      九十二      年      七      月   三十一 日
附表一：
┌─┬─────────┬─────────┬────┬─────┬──┐
│編│  時      間      │貨物名稱、數量    │估價單編│估價單抬頭│偽造│
│號│                  │                  │號      │名稱      │簽名│
├─┼─────────┼─────────┼────┼─────┼──┤
│  │                  │金蜜蜂冬瓜茶一箱  │        │          │    │
│一│九十年九月十四日  │金蜜蜂沙士二箱    │ 001123 │乙○○○○│文  │
│  │                  │金密蜂可樂二箱    │        │          │    │
├─┼─────────┼─────────┼────┼─────┼──┤
│二│九十年九月十八日  │國本高梁酒度    │ 002512 │同右      │文  │
├─┼─────────┼─────────┼────┼─────┼──┤
│  │                  │情蜜H20純水二箱   │        │          │    │
│三│九十年十月四日    │大西洋鮮奶咖啡二箱│ 004729 │同右      │文  │
│  │                  │                  │        │          │    │
├─┼─────────┼─────────┼────┼─────┼──┤
│四│九十年十月十九日  │越野運動飲料四箱  │ 009358 │同右      │    │
├─┼─────────┼─────────┼────┼─────┼──┤
│  │      │紅旗二鍋頭度三罐│        │          │    │
│五│九十年十一月二四日│紅旗二鍋頭度三罐│ 026325 │同右      │文  │
│  │                  │金門高梁酒度三罐│        │          │    │
├─┼─────────┼─────────┼────┼─────┼──┤
│  │                  │金門高梁酒度六罐│        │          │    │
│  │                  │(1000 ML)         │        │          │    │
│六│同右              │金門高梁酒度六罐│ 026326 │同右      │文  │
│  │                  │(200 ML)          │        │          │    │
│  │                  │國本人蔘藥酒三罐  │        │          │    │
│  │                  │國本鹿茸藥酒三罐  │        │          │    │
├─┼─────────┼─────────┼────┼─────┼──┤
│  │                  │金門高梁酒度六罐│        │          │    │
│  │                  │(1000 ML)         │        │          │    │
│  │                  │金門高梁酒度六罐││          │    │
│七│同右              │(200 ML)          │ 026327 │阿華小吃部│    │
│  │                  │國本人蔘藥酒三罐  │        │          │    │
│  │                  │國本鹿茸藥酒三罐  │        │          │    │
│  │                  │國本高梁酒三罐    │        │          │    │
├─┼─────────┼─────────┼────┼─────┼──┤
│  │                  │紅旗二鍋頭度三罐│        │          │    │
│  │                  │(600 ML)          │        │          │    │
│八│同右              │紅旗二鍋頭度三罐│ 026328 │同右      │    │
│  │                  │(100 ML)          │        │          │    │
│  │                  │紅旗二鍋頭度三罐│        │          │    │
├─┼─────────┼─────────┼────┼─────┼──┤
│  │                  │金門高梁酒度六罐│        │          │    │
│  │                  │(1000 ML)         │        │          │    │
│九│九十年十一月二十四│金門高梁酒度六罐│ 026336 │婷婷小吃部│    │
│  │日                │(200 ML)          │        │          │    │
│  │                  │國本人蔘藥酒三罐  │        │          │    │
│  │                  │國本鹿茸藥酒三罐  │        │          │    │
├─┼─────────┼─────────┼────┼─────┼──┤
│  │                  │紅旗二鍋頭度三罐│        │          │    │
│  │                  │(600 ML)          │        │          │    │
│十│同右              │紅旗二鍋頭度三罐│ 026337 │同右      │    │
│  │                  │(100 ML)          │        │          │    │
│  │                  │紅旗二鍋頭度三罐│        │          │    │
├─┼─────────┼─────────┼────┼─────┼──┤
│  │                  │金門高梁酒度五箱│        │          │    │
│  │                  │(1000 ML)         │        │          │    │
│  │                  │金門高梁酒度六罐│    │          │    │
│  │                  │(200 ML)          │        │          │    │
││九十年十一月二五日│紅旗二鍋頭度三罐│ 006818 │杏味商行  │    │
│  │                  │(600 ML)          │        │          │    │
│  │                  │紅旗二鍋頭度三罐│        │          │    │
│  │                  │(100 ML)          │        │          │    │
│  │                  │紅旗二鍋頭度三罐│        │          │    │
├─┼─────────┼─────────┼────┼─────┼──┤
││九十年十一月二九日│國本人蔘藥酒一箱  │ 006475 │乙○○○○│文  │
├─┼─────────┼─────────┼────┼─────┼──┤
│  │                  │金門高梁酒度六罐│        │          │    │
│  │                  │(1000 ML)         │        │          │    │
│  │                  │金門高梁酒度六罐│        │          │    │
│  │                  │(200 ML)          │        │          │    │
│十三│九十年十二月四日  │紅旗二鍋頭度三罐│ 001886 │廣東商行  │忠  │
│  │                  │(600 ML)          │        │          │    │
│  │                  │紅旗二鍋頭度三罐│        │          │    │
│  │                  │(100 ML)          │        │          │    │
│  │                  │紅旗二鍋頭度三罐│        │          │    │
├─┼─────────┼─────────┼────┼─────┼──┤
│  │                  │金門高梁酒度六罐│        │          │    │
│  │                  │(1000 ML)         │        │          │    │
│  │                  │金門高梁酒度六罐│        │          │    │
│  │                  │(200 ML)          │        │          │    │
│十四│九十年十二月七日  │紅旗二鍋頭度三罐│ 005486 │永興商行  │展  │
│  │                  │(600 ML)          │        │          │    │
│  │                  │紅旗二鍋頭度三罐│        │          │    │
│  │                  │(100 ML)          │        │          │    │
│  │                  │紅旗二鍋頭度三罐│        │          │    │
├─┼─────────┼─────────┼────┼─────┼──┤
│十五│九十年十二月十二日│金門高梁酒度五箱│ 002371 │天天來商行│欣  │
│  │                  │(1000 ML)         │        │          │    │
├─┼─────────┼─────────┼────┼─────┼──┤
│  │                  │金門高梁酒度六罐│        │          │    │
│十六│九十年十二月十三日│(1000 ML)         │ 002861 │快樂小吃部│其玲│
│  │                  │金門高梁酒度六罐│        │          │    │
│  │                  │(200 ML)          │        │          │    │
├─┼─────────┼─────────┼────┼─────┼──┤
│  │                  │紅旗二鍋頭度三罐│        │          │    │
│  │                  │(600 ML)          │        │          │    │
│十七│九十年十二月十三日│紅旗二鍋頭度三罐│ 002861 │同右      │其玲│
│  │                  │(100 ML)          │        │          │    │
│  │                  │紅旗二鍋頭度三罐│        │          │    │
├─┼─────────┼─────────┼────┼─────┼──┤
│  │                  │紅旗二鍋頭度三罐│        │          │    │
│  │                  │(600 ML)          │        │阿泰檳榔攤│    │
│十八│九十年十二月十四日│紅旗二鍋頭度三罐│ 002874 │（即阿添檳│    │
│  │                  │(100 ML)          │        │榔攤）    │    │
│  │                  │紅旗二鍋頭度三罐│        │          │    │
├─┼─────────┼─────────┼────┼─────┼──┤
│  │                  │金門高梁酒度六罐│        │          │    │
│十九│同右              │(1000 ML)         │ 002875 │同右      │    │
│  │                  │金門高梁酒度六罐│        │          │    │
│  │                  │(200 ML)          │        │          │    │
└─┴─────────┴─────────┴────┴─────┴──┘
附表二
┌─┬─────────┬────────┬────┬─────┬───┐
│編│    日    期      │貨物名稱、數量  │估價單編│估價單抬頭│ 簽名 │
│號│                  │                │號      │名稱      │      │
├─┼─────────┼────────┼────┼─────┼───┤
│一│九十年十一月二十日│台冠杯水二十箱  │ 006750 │張雲鎮    │子○○│
├─┼─────────┼────────┼────┼─────┼───┤
│二│九十年十一月二十四│                │ 026336 │婷婷小吃部│小琪  │
│  │日                │                │        │          │      │
├─┼─────────┼────────┼────┼─────┼───┤
│三│同右              │                │ 026337 │同右      │小琪  │
├─┼─────────┼────────┼────┼─────┼───┤
│四│同右              │                │ 026327 │阿華小吃部│玉    │
├─┼─────────┼────────┼────┼─────┼───┤
│五│同右              │                │ 026328 │同右      │玉    │
├─┼─────────┼────────┼────┼─────┼───┤
│  │                  │金門高梁酒度  │        │          │      │
│  │                  │六罐(1000 ML)   │        │          │      │
│  │                  │金門高梁酒度  │        │          │      │
│  │                  │六罐(200 ML)    │        │          │      │
│六│九十年十二月四日  │紅旗二鍋頭度  │ 001889 │甲○○○○│洪    │
│  │                  │三罐(600 ML)    │        │          │      │
│  │                  │紅旗二鍋頭度  │        │          │      │
│  │                  │三罐(100 ML)    │        │          │      │
│  │                  │紅旗二鍋頭度  │        │          │      │
│  │                  │三罐            │        │          │      │
└─┴─────────┴────────┴────┴─────┴───┘
附錄本判決論罪科刑法條：
刑法第二百一十六條
行使第二百十條至第二百十五條之文書者，依偽造、變造文書或登載不實事項或使登
載不實事項之規定處斷。
刑法第二百一十條
偽造、變造私文書，足以生損害於公眾或他人者，處五年以下有期徒刑。
刑法第三百三十六條
對於公務上或因公益所持有之物，犯前條第一項之罪者，處一年以上七年以下有期徒
刑，得併科五千元以下罰金。
對於業務上所持有之物，犯前條第一項之罪者，處六月以上五年以下有期徒刑，得併
科三千元以下罰金。
前二項之未遂犯罰之。


司法院資訊處製作；財團法人民間司法改革基金會備份。
